【裁判字號】    98,台抗,35
【裁判日期】    980121
【裁判案由】    強制執行聲明異議
【裁判全文】
最高法院民事裁定                九十八年度台抗字第三五號
再 抗告 人  甲○○
代  理  人  傅國光律師
上列再抗告人因債權人國泰世華商業銀行股份有限公司與債務人
乙○○間強制執行聲明異議事件，對於中華民國九十七年七月十
日台灣高等法院裁定（九十七年度抗字第一○二七號），提起再
抗告，本院裁定如下：
    主  文
再抗告駁回。
再抗告程序費用由再抗告人負擔。
    理  由
按撤銷或更正強制執行之處分或程序，惟在強制執行程序終結前
始得為之，故聲明異議雖在強制執行程序終結前，而執行法院或
抗告法院為裁判時強制執行程序已終結者，縱為撤銷或更正原處
分或程序之裁定，亦屬無從執行，執行法院或抗告法院自可以此
為理由，予以駁回（司法院院字第二七七六號解釋參照）。本件
債權人國泰世華商業銀行股份有限公司（下稱國泰世華銀行）與
債務人乙○○間強制執行事件，台灣板橋地方法院（下稱板橋地
院）依國泰世華銀行之聲請，於民國九十七年四月十五日將乙○
○所有門牌座落台北縣中和市○○街五十一號十一樓建物（下稱
系爭建物）之拍賣條件變更為除去租賃關係，俟除去租賃關係確
定後，始拍定後點交。再抗告人對板橋地院上開執行命令，主張
伊與乙○○就系爭建物約定供伊永久使用抵債，非租賃關係，板
橋地院逕以命令除去，自有未洽等語，聲明異議。板橋地院裁定
予以駁回，再抗告人對之提起抗告。原法院審酌結果以：再抗告
人與乙○○合意以建物收益抵償債務方式，作為使用系爭建物之
對價，既屬有償，兩造間乃成立租賃關係。該租賃關係已影響國
泰世華銀行之抵押權，板橋地院以命令除去租賃關係，駁回再抗
告人聲明異議，並無不合，再抗告人之抗告為無理由，乃裁定駁
回其抗告，經核於法洵無違誤。查再抗告人係於同年五月九日提
出本件聲明異議，而系爭建物已於五月十四日由第三人向杰拍定
，板橋地院並於五月二十日發給不動產權利移轉證書予拍定人，
有執行命令、民事聲明異議狀、執行筆錄及不動產權利移轉證書
可稽（見一審執字卷一六五、二一八、一九九、二三六頁）。再
抗告人提出本件聲明異議後，拍賣執行程序既因板橋地院發給不
動產權利移轉證書予拍定人而終結，執行法院或抗告法院自可以
此為理由，予以駁回。原法院駁回再抗告人之抗告，雖非以此為
理由，惟結論並無不同，仍應予以維持。再抗告論旨，指摘原裁
定不當，求予廢棄，非有理由。
據上論結，本件再抗告為無理由。依強制執行法第三十條之一、
民事訴訟法第四百九十五條之一第二項、第四百八十一條、第四
百四十九條第二項、第九十五條、第七十八條，裁定如主文。
中    華    民    國  九十八  年    一    月  二十一  日
                      最高法院民事第五庭
                          審判長法官  劉  延  村
                                法官  黃  秀  得
                                法官  許  正  順
                                法官  魏  大  喨
                                法官  陳  碧  玉
      本件正本證明與原本無異
                                      書  記  官
中    華    民    國  九十八  年    二    月    十    日
                                                      Ｅ


司法院資訊處製作；財團法人民間司法改革基金會備份。
